---
title: "Segundo Previo De DISEÑO DE EXPERIMENTOS"
output: github_document
---

```{r setup, include=FALSE}
knitr::opts_chunk$set(echo = TRUE)
```

## *Juan Felipe Osorio Ramirez 1950139*

Este es el segundo previo de diseño de experimentos, teniendo como base de datos para la prueba la base stackloss que nos muestra los datos operativos de una planta de oxidación de amoniaco a ácido nítrico.

## Stackloss

```{r stackloss}
View(stackloss)
force(stackloss)
```


data(stackloss)
stackloss

# porcentaje de acido = (Acid.Conc./10)+50

names(stackloss)
ncol(stackloss)
nrow(stackloss)

```{r}
summary(stackloss)
```
```{r}
library(tidyverse)

mutate (stackloss,porcentaje_de_acido = ((Acid.Conc./10)+50))


```

## Relación entre la temperatura del agua y la tasa de funcionamiento de la planta por observación

```{r}
mutate (stackloss,Relacion.T.F = Air.Flow/Water.Temp)
```
## Promedio de la relacion

colSums(Relacion.T.F)

```{r}
60.46128/21
```

## Filtracion de datos por Temperaturas: 19° y 23°


```{r}
filter(stackloss,Water.Temp == 19)

```


```{r}
filter(stackloss,Water.Temp == 23)
```

## Desviacion Estandar
