---
title: "Segundo Previo De DISEÑO DE EXPERIMENTOS"
output: github_document
---

```{r setup, include=FALSE}
knitr::opts_chunk$set(echo = TRUE)
```

## *Juan Felipe Osorio Ramirez 1950139*

Este es el segundo previo de diseño de experimentos, teniendo como base de datos para la prueba la base stackloss que nos muestra los datos operativos de una planta de oxidación de amoniaco a ácido nítrico.

## Stackloss

```{r stackloss}
View(stackloss)
force(stackloss)
```


data(stackloss)
stackloss

# porcentaje de acido = (Acid.Conc./10)+50

names(stackloss)
ncol(stackloss)
nrow(stackloss)

```{r}
summary(stackloss)
```
```{r}
library(tidyverse)

mutate (stackloss,porcentaje_de_acido = ((Acid.Conc./10)+50))


```

## Relación entre la temperatura del agua y la tasa de funcionamiento de la planta por observación

```{r}
mutate (stackloss,Relacion.T.F = Air.Flow/Water.Temp)
```
## Promedio de la relacion

colSums(Relacion.T.F)

```{r}
60.46128/21

# De aqui podemos deducir que la relacion promedio entre la temperatura y el funcionamiento de la planta es de 2.87 a 1, es decir por cada grado de temperatura que aumente el agua, el funcionamiento ira creciendo exponencialmente de 2.87 en 2.87
```

## Filtracion de datos por Temperaturas: 19° y 23°


```{r}
filter(stackloss,Water.Temp == 19)

```


```{r}
filter(stackloss,Water.Temp == 23)
```

## Desviacion Estandar

```{r}
temp23 <- filter(stackloss,Water.Temp == 23)

A <- c(58,50,50,62,58)
W <- c(19,19,19,23,23)
Ac <- c(93,72,79,87,87)
S <- c(12,8,8,18,15)

sd(c(A,Ac,W,S))

# La desviacion estandar entre los datos de la tabla es de 29.70557 
```
## *Analisis Libre*

# Calcularemos el promedio de la tasa de funcionamiento de la planta a traves de los datos suministrados en la columna de air.flow

```{r}
data("stackloss")
colSums(stackloss)
```
```{r}
1269/21

## El Funcionamiento de la planta tiene un promedio de la tase de funcionamiento de 60.42857
```
## Relacion entre la concentracion de acido y la tasa de funcionamiento de la planta

```{r}
mutate (stackloss, C.AvsT.F = Acid.Conc./Air.Flow)

# Es una relacion que tiende al 1:1, es decir, si sube la concentracion sube el rendimiento y viceversa
```
## Fin del parcial
